【裁判字號】    90,訴,1428
【裁判日期】    901212
【裁判案由】    毒品危害防制條例
【裁判全文】
臺灣彰化地方法院刑事判決                          九十年度訴字第一四二八號
    公  訴  人  臺灣彰化地方法院檢察署檢察官
    被      告  甲○○
右列被告因違反毒品危害防制條例案件，經檢察官提起公訴（九十年度毒偵字第三九
三七號），本院判決如左：
    主  文
甲○○連續施用第一級毒品，累犯，處有期徒刑柒月。
扣案之海洛因壹包（量微無法秤重，袋重零點貳肆公克），沒收銷燬之；注射針筒貳
支，沒收之。
    事  實
一、甲○○前於民國八十七年間因竊盜案件，經法院判處有期徒刑七月確定，甫於八
    十八年六月二日執行完畢，且曾於八十七年間因施用毒品案件，經本院以八十七
    年度毒聲字第一０三五號裁定送觀察、勒戒後，認無繼續施用毒品之傾向，由臺
    灣彰化地方法院檢察署檢察官於八十七年九月二十九日以八十七年度偵字第七一
    七六號不起訴處分確定，詎其仍未戒除毒癮，復另行起意，並基於概括之犯意，
    自九十年六月初某日起至同年九月二十二日止，在彰化縣埔鹽鄉○○村○○路四
    十九號住處，以將第一級毒品海洛因混加水置於注射針筒內，再予施打於手臂之
    方法，連續施用第一級毒品海洛因多次，平均約一天施用一次，嗣於同年九月二
    十六日十三時五十分許，在彰化縣埔鹽鄉○○村○○路新興宮廟旁為警查獲，並
    扣得其所有海洛因一包（量微無法秤重，袋重零點二四公克；起訴書誤載為毛重
    零點二公克），及已供施用第一級毒品海洛因之注射針筒二支，再經臺灣彰化地
    方法院檢察署檢察官聲請本院以九十年度毒聲字第三六八一號裁定送臺灣彰化看
    守所附設勒戒處所觀察、勒戒後，認有繼續施用毒品之傾向。
二、案經彰化縣警察局溪湖分局報告臺灣彰化地方法院檢察署檢察官偵查起訴。
    理  由
一、右揭犯罪事實，業經被告甲○○坦承不諱，並有第一級毒品海洛因一包（量微無
    法秤重，袋重零點二四公克）及施用毒品之注射針筒二支扣案足佐，且該扣案之
    白色粉末，經送鑑驗結果，確係第一級毒品海洛因無訛，有卷附彰化縣警察局溪
    湖分局九十年九月二十六日之查獲毒品危害防制條例毒品初步鑑驗報告單及法務
    部調查局00000000號鑑驗通知書各一件為證。被告前開自白與事實相符
    ，堪以採信。又被告曾於八十七年間因施用毒品案件，經本院以八十七年度毒聲
    字第一０三五號裁定送觀察、勒戒後，認無繼續施用毒品之傾向，由臺灣彰化地
    方法院檢察署檢察官於八十七年九月二十九日以八十七年度偵字第七一七六號不
    起訴處分確定等情，有臺灣高等法院被告全國前案紀錄表及臺灣彰化地方法院檢
    察署刑案資料查註紀錄表在卷可稽，其於五年內再犯毒品危害防制條例第十條第
    一項之施用第一級毒品罪，係屬二犯毒品危害防制條例第十條第一項之罪，並經
    臺灣彰化地方法院檢察署檢察官聲請本院以九十年度毒聲字第三六八一號裁定送
    臺灣彰化看守所附設勒戒處所觀察、勒戒後，認有繼續施用毒品傾向，亦有本院
    九十年度毒聲字第三六八一號裁定書及臺灣彰化看守所附設勒戒處所九十年十月
    九日有無繼續施用毒品傾向證明書一件附卷可參（偵查卷第十三頁、第十六頁）
    。本件事證明確，應予依法論科。
二、核被告所為，係犯毒品危害防制條例第十條第一項之施用第一級毒品之罪。被告
    持有海洛因施用，其持有第一級毒品海洛因之低度行為，已為施用第一級毒品海
    洛因之高度行為所吸收，不另論罪。其先後多次施用毒品之行為，時間密接，觸
    犯構成要件相同之罪，顯係基於概括犯意為之，應依連續犯規定論以一罪，並加
    重其刑。查被告曾於八十七年間因竊盜案件，經法院判處有期徒刑七月確定，於
    八十八年六月二日執行完畢，此有臺灣高等法院被告全國前案紀錄表可按，其於
    受有期徒刑執行完畢後，五年內再犯本件有期徒刑之罪，係累犯，應予遞加重其
    刑。爰審酌被告施用毒品係屬「病態性犯人」，現復於臺灣雲林監獄附設戒治處
    所進行長時間之強制戒治處遇，核與毒品犯罪科以刑罰之「特別預防」機制，尚
    無不同，加以其犯罪之動機及目的在圖一己感官上之享受，犯罪手段及犯罪所生
    危害尚屬平和，犯罪後坦承犯行，態度良好等一切情狀，量處如主文所示之刑。
    扣案之第一級毒品海洛一包（量微無法秤重，袋重零點二四公克），係查獲之毒
    品，應依毒品危害防制條例第十八條第一項前段之規定宣告沒收並銷燬之，另扣
    案之注射針筒二支，係被告所有供施用第一級毒品海洛因所用之物，業據被告供
    承在卷，應依刑法第三十八條第一項第二款之規定宣告沒收。
三、據上論斷，應依刑事訴訟法第二百九十九條第一項前段，毒品危害防制條例第十
    條第一項、第十八條第一項前段，刑法第十一條前段、第五十六條、第四十七條
    、第三十八條第一項第二款，判決如主文。
本案經檢察官林映姿到庭執行職務。
中      華      民      國      九十      年    十二    月      十二    日
                                臺灣彰化地方法院刑事第二庭
                                    審判長法官  林  欽  章
                                    法      官  謝  仁  棠
                                    法      官  郭  麗  萍
右正本證明與原本無異。
如不服本判決，應於判決送達後十日內向本院提出上訴狀( 須附繕本 )。
                                    法院書記官  楊  年  雄
中      華      民      國      九十      年    十二    月      十八    日
毒品危害防制條例第十條：
施用第一級毒品者，處六月以上五年以下有期徒刑。
施用第二級毒品者，處三年以下有期徒刑。


司法院資訊處製作；財團法人民間司法改革基金會備份。
